【裁判字號】    95,上易,337
【裁判日期】    950830
【裁判案由】    竊盜
【裁判全文】
臺灣高等法院臺南分院刑事判決         95年度上易字第337號
上  訴  人
即  被  告  甲 ○ ○
上列上訴人因竊盜案件，不服臺灣雲林地方法院95年度易字第01
32號中華民國95年6月2日第一審判決（起訴案號：臺灣雲林地方
法院檢察署95年度偵字第1388號），提起上訴，本院判決如下：
    主  文
上訴駁回。
    事  實
一、甲○○有竊盜、違反電信法等前科，又於民國（下同）九十
    三年間因犯竊盜罪、施用毒品罪，先後經臺灣雲林地方法院
    判處有期徒刑六月、四月確定，並裁定定應執行有期徒刑八
    月，於九十四年一月十九日執行完畢出監（構成累犯）；又
    於九十四年七月二日犯竊盜罪，經臺灣臺中地方法院判處拘
    役五十日，於九十四年八月二十二日確定，於九十四年十月
    二十八日入監，至同年十二月十四日出監；復於拘役執行前
    之九十四年十月十九、二十日，連續犯竊盜罪，經臺灣臺中
    地方法院於九十四年十二月十六日判處有期徒刑一年四月，
    刑前強制工作三年，甫於九十五年一月十六日確定（九十五
    年四月二十二日入監執行）。詎甲○○仍不知悔改，在上述
    徒刑、刑前強制工作尚未執行前，僅因缺錢花用，竟意圖為
    自己不法之所有，於九十五年二月十三日晚上七時許，攜帶
    其所有客觀上具危險性足以為兇器之鐵撬一支、自製開鎖工
    具一支，前往雲林縣林內鄉重興二一八號前，見乙○○所有
    之牌照號碼SJ─9948號自用小客車停放在車庫前，且車門疏
    未上鎖之際，遂趁機打開該車門進入車內，竊取乙○○所有
    之鑰匙六支得手後，隨即試圖以竊得之鑰匙打開乙○○住處
    門鎖，惟尚未打開之際，適逢乙○○及時返家發現，因而予
    以追捕並報警處理查獲。
二、案經雲林縣警察局斗六分局報請臺灣臺南地方法院檢察署檢
    察官偵查起訴。
    理  由
壹、程序方面：
    按被告以外之人於審判外之陳述，經當事人於審判程序同意
    作為證據，法院審酌該言詞陳述或書面陳述作成時之情況，
    認為適當者，亦得為證據。當事人、代理人或辯護人於法院
    調查證據時，知有第一百五十九條第一項不得為證據之情形
    ，而未於言詞辯論終結前聲明異議，視為有前項之同意；刑
    事訴訟法第一百五十九條之五定有明文。查本件認定事實所
    引用之證據方法（包括證人之證述及文書等物證），已經本
    院於審理時提示被告甲○○表示無意見（見本院卷第36至37
    頁），揆諸前揭說明，可認為同意作為證據；而本院審酌該
    陳述作成時之情況，認為適當，自得採為證據。
貳、實體方面：
一、查被告甲○○確有於九十五年二月十三日晚上七時許，攜帶
    其所有之鐵撬一支、自製開鎖工具一支，前往雲林縣林內鄉
    重興二一八號前，因見乙○○所有之前揭自用小客車停放在
    車庫前，且車門疏未上鎖，遂趁機打開該車門進入車內，竊
    取乙○○所有之鑰匙六支得手後，隨即試圖以竊得之鑰匙打
    開乙○○住處門鎖，惟尚未打開之際，適逢乙○○及時返家
    發現因而予以追捕，並報警處理查獲之事實，已據被告甲○
    ○於警詢、檢察官偵查、原審及本院審理時坦承不諱在卷（
    見警卷第2至3頁，偵查卷(一)第18至19頁，原審卷第50、62至
    63至67頁，本院卷第38頁），核與被害人乙○○於警詢及原
    審準備程序之指述被竊情節相符（見警卷第5至6頁，原審卷
    第23至25頁），並有贓物認領保管單一紙、扣押物品清單一
    份、蒐證照片四張、現場照片影本十張、扣案鐵撬一支及開
    鎖用工具一支在卷可參（見警卷第12至13頁，偵查卷(一)第06
    頁，原審卷第41至43頁）；依上，均足資擔保被告於於原審
    及本院審理時所為之上開任意性自白具有相當程度之真實性
    ，而得使本院確信被告前述自白之犯罪事實確屬真實無訛，
    應堪採信。從而，被告之犯行，事證已臻明確，應予依法論
    科。
二、按刑法第三百二十一條第一項第三款之攜帶兇器竊盜罪，所
    謂兇器之種類並無限制，凡客觀上足對人之生命、身體、安
    全構成威脅，具有危險性之兇器均屬之，且只須行為人於行
    竊時攜持此種具有危險性之兇器為已足，並不以該兇器為行
    為人所有且事先準備攜往為必要，亦不以攜帶之初有行兇之
    意圖為必要（最高法院62年度台上字第2489號判例參照）。
    本件被告甲○○於行竊時所持用之鐵撬一支，全長十九‧五
    公分，握柄為二公分，為金屬材質，質地堅硬；而開鎖用工
    具一枝，長十‧五公分，乃是以修指甲挫刀改造而成，前端
    呈尖銳狀，刀尖銳利；已據本院於審理時當庭勘驗在卷（見
    本院卷第37頁），並有照片二張附卷可憑（見本院卷第41頁
    ），堪認在客觀上足以對人之生命、身體構成威脅，自屬刑
    法第三百二十一條第一項第三款所稱之兇器無訛。核被告甲
    ○○所為，係犯刑法第三百二十一條第一項第三款之攜帶兇
    器竊盜罪。又被告前曾於九十三年間因犯竊盜、施用毒品等
    罪，先後經臺灣雲林地方法院判處有期徒刑六月、四月確定
    ，並裁定定應執行有期徒刑八月，而於九十四年一月十九日
    執行完畢，有「台灣高等法院被告前案紀錄表」一份附卷可
    按（見本院卷第16頁），茲被告於有期徒刑執行完畢後，五
    年以內再故意犯有期徒刑以上之本罪，不論依修正前之刑法
    第四十七條，或修正後之刑法第四十七條第一項之規定，均
    構成累犯，對被告而言並無有利或不利之情形，自不生新舊
    法比較之問題，應逕依修正前之刑法第四十七條，論以累犯
    ，並依法加重其刑。
三、原審以被告甲○○事證已臻明確，因予適用刑法第三百二十
    一條第一項第三款、修正前刑法第四十七條、刑法第三十八
    條第一項第二款之規定，並審酌被告國中肄業之學歷，家中
    成員有父母親、哥哥之家庭背景；被告自述以鐵工為專長，
    年僅二十八歲，正值青年時期，身強力壯，竟不知努力從事
    正當工作、奮發向上，以竊盜方法，貪圖不勞而獲，實應譴
    責；又攜帶兇器犯案，威脅他人生命、身體安全，已竊得鑰
    匙六支，雖然價值不高，但被告正要開啟被害人家大門時，
    幸而被害人返家及時查獲，防止更大財產損失；另被告自八
    十九年間第一件竊盜前科開始，九十三年、九十四年陸續都
    有竊盜犯行，竊盜惡習不斷。尤其在前案判決尚未執行前，
    即再度行竊，九十四年十月十九日之竊盜犯行如此；此次本
    案竊盜犯行亦復如此；被告將法院判決視為無物，不知收斂
    、惡習難改；且被告此次攜帶大型鐵撬為工具，打算若開鎖
    不成就直接撬開鐵門偷竊，其手法如此專業，危害社會安全
    甚鉅；況被告又辯稱此次是缺錢繳保險費，所以才臨時起意
    去偷竊，但被告僅因日常開銷不夠花用，就想以竊盜方式獲
    取不當利益，其人生的價值觀判斷實有疑問，及為促其徹底
    悔過等一切因素，量處有期徒刑二年，以示懲儆。另以扣案
    之鐵撬及自製開鎖工具各一支，為被告所有，且為供竊盜罪
    所用之物，應依刑法第三十八條第一項第二款規定宣告沒收
    。本院經核原判決認事用法，均無不合，量刑亦屬妥適。被
    告上訴意旨指摘原判決不當，量刑過重，為無理由，應予駁
    回。
參、據上論結，應依刑事訴訟法第三百六十八條，判決如主文。
本案經檢察官吳忠賢到庭執行職務。
中    華    民    國    95    年    8     月    30    日
                  刑事第三庭    審判長法  官  陳義仲
                                      法  官  宋明蒼
                                      法  官  張世展
以上正本證明與原本無異。
不得上訴。
                                      書記官  魏芝雯
中    華    民    國    95    年    8     月    31    日
附錄：本判決論罪法條：
中華民國刑法第321條第1項第3款
（加重竊盜罪）
犯竊盜罪而有左列情形之一者，處 6 月以上、 5 年以下有期徒
刑：
三  攜帶兇器而犯之者。


司法院資訊處製作；財團法人民間司法改革基金會備份。
